---
title: "SolucionEjercicio. Análisis Exploratorio de Datos"
author: "Nicolás Camañes"
date: "2023-10-11"
output:
  pdf_document: default
  html_document: default
---

```{r setup, include=FALSE}
knitr::opts_chunk$set(echo = TRUE)
```

# Ejercicio

Considera los conjuntos de datos **mammals** del paquete `MASS` y **Animals2** del paquete `robustbase`.

+ Mira la las características de ambos conjuntos usando la ayuda.

```{r}
library(MASS)
library(robustbase)
data("mammals")
data("Animals2")
```


+ Usa las funciones dim, head, tail, str para una primera visión de los conjuntos de datos.

```{r}
x <- mammals
print("mammals")
dim(x)
head(x)
tail(x)
str(x)

x <- Animals2
print("Animals2")
dim(x)
head(x)
tail(x)
str(x)
```


+ Muestra los nombres de las filas y las columnas (rownames, colnames)

+ Usa la función intersect y almacena en la variable commonAnimals los aminales que aparezcan en ambos conjuntos

+ Usa setdiff para averiguar qué animales no están en ambos conjuntos. ¿Cuántos son ?. ¿Qué tipo de animales son?

+ Determina las diferencia entre los animales que no aparecen en ambos conjuntos.
